【裁判字號】    97,易緝,313
【裁判日期】    971002
【裁判案由】    詐欺
【裁判全文】
臺灣臺中地方法院刑事判決             97年度易緝字第313號
公  訴  人  臺灣臺中地方法院檢察署檢察官
被      告  丙○○
上列被告因詐欺案件，經檢察官提起公訴（96年度偵字第28136號）
，本院判決如下：
    主    文
丙○○共同意圖為自己不法之所有，以詐術使人將本人之物交付
，累犯，處有期徒刑陸月，如易科罰金，以新臺幣壹仟元折算壹
日。
扣案之土地銀行北臺中分行帳號000000000000號帳戶存摺壹本、
印章壹個、SONY ERICSSON牌行動電話壹支（含門號0000000000
號SIM卡壹枚）、NOKIA牌行動電話壹支（含門號0000000000號SI
M卡壹枚），均沒收。
    犯罪事實
一、丙○○曾於民國90年間因違犯懲治盜匪條例案件，經臺灣板
    橋地方法院判處有期徒刑4年確定，復於92年間因竊盜案件
    ，經臺灣板橋地方法院判處有期徒刑5月確定，嗣定應執行
    刑為有期徒刑4年3月確定，於95年1月25日縮刑期滿執行完
    畢。詎丙○○猶不知悔改，其明知詐欺集團常利用金融機構
    帳戶作為「人頭帳戶」使用，詐騙社會大眾匯款至該帳戶，
    竟與為向「王董」抵償新臺幣（下同）8萬元債務之王羽婕
    （業經本院判處有期徒刑5月，如易科罰金，以新臺幣1千元
    折算1日確定）、綽號「王董」及其他不詳姓名之成年詐欺
    集團成員共同意圖為自己不法之所有，先由王羽婕於96年11
    月23日上午11時許，依綽號「王董」之男子指示，前往土地
    銀行北臺中分行領取預先申辦之帳號000000000000號帳戶之
    金融卡後，連同該帳戶之存摺、印章及金融卡密碼交予該綽
    號「王董」者，再由該綽號「王董」男子交付2千元，以自
    動櫃員機存款方式存入王羽婕上開土地銀行北台中分行帳戶
    內，另由該詐欺集團成員於96年11月22日上午10時40分許起
    ，撥打電話予乙○○，分別自稱為「電信警察隊陳先生」、
    「周檢察官」，佯稱乙○○名下聯邦銀行帳戶涉及擄人勒贖
    案件，地檢署檢察官曾數次寄發傳票，金管會為清查非法資
    金，須將存款匯入國家監管帳戶，施用詐術致乙○○陷於錯
    誤，因而於96年11月23日上午11時許，在國泰世華商業銀行
    古亭分行，以轉帳匯款方式匯款187萬元入王羽婕上開土地
    銀行北臺中分行帳戶，其後於同日下午1時許，該綽號「王
    董」之男子，即將王羽婕存摺及印章交付王羽婕，並駕車搭
    載王羽婕前往土地銀行北台中分行，欲提領上開存款180萬
    元，另指示當日始與王羽婕見面之丙○○招呼計程車在上開
    銀行門口等候接應王羽婕，嗣為銀行襄理黃素婷發覺有異，
    報警當場查獲王羽婕與丙○○，並扣得王羽婕所有供共同犯
    罪所用之土地銀行北臺中分行帳號000000000000號帳戶存摺
    1本、印章1個、SONY ERICSSON牌行動電話1支（含門號0000
    000000號SIM卡1枚）及丙○○所有供共同犯罪所用之NOKIA
    牌行動電話1支（含門號0000000000號SIM卡1枚），惟上開
    款項仍遭該綽號「王董」男子以金融卡提領方式提領7萬元
    。
二、案經臺中市警察局第二分局報請臺灣臺中地方法院檢察署檢
    察官偵查起訴。
    理    由
一、訊據被告丙○○矢口否認有何詐欺取財之犯行，辯稱：其係
    看報紙要辦理貸款，才與「王董」接觸的，其係要貸款十萬
    元，而「王董」要其交付帳戶存摺、提款卡及印章給他，說
    是作資金往來要用，而其不認識王羽婕，被查獲當天係「王
    董」叫其在銀行門口等他的會計，其以為貸款已經下來云云
    。然查：
(一)、上開犯罪事實，業據共犯王羽婕、被害人乙○○、證人黃素
    婷於警詢時證述屬實（上開陳述雖屬審判外之陳述，惟被告
    及檢察官均同意作為證據，且依其作成之形式亦無何瑕疵，
    依刑事訴訟法第159條之5第1項規定，自得作為證據），並
    有臺中市警察局勤務指揮中心受理各類案件記錄單、臺中市
    警察局第二分局文正派出所受理各類案件紀錄表、國泰世華
    銀行匯出匯款回條影本、臺北市政府警察局士林分局天母派
    出所受理刑事案件報案三聯單影本、臺灣土地銀行北臺中分
    行96年12月28日北中存字第096000866號函附取款條影本、
    被告丙○○與王羽婕之行動電話通訊錄與通訊紀錄（均有與
    綽號「王董」持用之0000000000號行動電話有聯繫）各1份
    附卷可稽，復有扣案之被告王羽婕之土地銀行北臺中分行帳
    戶存摺1本、印章1個、SONY ERICSSON牌行動電話1支（含門
    號0000000000號SIM卡1枚）、丙○○所有之NOKIA牌行動電
    話1支（含門號0000000000號SIM卡1枚）可資佐證。
(二)、被告丙○○業於警詢時供稱：「我因受到詐欺集團的人指使
    ，去銀行當接應領錢的車手而於96年11月23日14時許遭警方
    逮捕到案。」、「要接王羽婕提領錢離開。」、「我是於今
    日早上11時許接到王大哥的電話，約定在臺中市○區○○路
    與英才路口相見，相見後他說要去載人，叫我在該路口等候
    ，不久約13時就載王羽婕與我會面，王大哥後又載王羽婕到
    土地銀行北台中分行門口，王羽婕下車後就進入銀行領錢了
    ，他亦馬上離開土地銀行北台中分行，並來電交代我攔計乘
    車到土地銀行北台中分行門口等候王羽婕。」、「我之前沒
    有當過詐騙集團的車手，今天第一次當車手。」、「是王大
    哥叫王羽婕一人進去土銀領錢，並叫我在銀行門口等候王羽
    婕出來，吩咐我叫計程車在門口等王羽婕領錢出來後，把她
    與錢顧好不能讓她跑掉，再等他的電話指示，他會開車跟在
    我們後面。」等語明確，已清楚陳述其依綽號「王董」之指
    示，招呼計程車在土地銀行北台中分行外等候王羽婕，並看
    管好王羽婕及領得之款項等經過情形，顯見被告丙○○對於
    綽號「王董」者係利用王羽婕之上開帳戶向被害人乙○○詐
    欺取財等情，應知之甚詳。且被告丙○○尚能獲得綽號「王
    董」者之信賴，而依「王董」指示招呼計程車在銀行外監管
    王羽婕及領得之鉅款，卻不畏懼被告丙○○捲款而去，亦足
    見被告丙○○涉案之情節與所居之地位均較王羽婕為重。
(三)、綜上所述，被告丙○○確有參與綽號「王董」者向被害人乙
    ○○詐欺取財之犯行，其所辯無非事後卸責之詞，不足採信
    ，事證明確，其犯行洵堪認定。
二、核被告丙○○所為，係犯刑法第339條第1項之詐欺取財罪。
    被告丙○○與王羽婕、綽號「王董」等不詳姓名成年男子間
    ，有犯意聯絡及行為分擔，為共同正犯。查被告丙○○曾於
    90年間因違犯懲治盜匪條例案件，經臺灣板橋地方法院判處
    有期徒刑4年確定，復於92年間因竊盜案件，經臺灣板橋地
    方法院判處有期徒刑5月確定，嗣定應執行刑為有期徒刑4年
    3月確定，於95年1月25日縮刑期滿執行完畢，此有臺灣高等
    法院被告前案紀錄表及臺灣臺中地方法院檢察署刑案資料查
    註紀錄表在卷可按，其於前案之有期徒刑執行完畢後，5年
    以內故意再犯本件有期徒刑以上之罪，係屬累犯，應依刑法
    第47條第1項之規定加重其刑。爰審酌被告丙○○犯罪之動
    機、目的、於犯罪之地位與分工較諸綽號「王董」者等人係
    屬次要、被害人遭詐騙匯入王羽婕上開帳戶之金額為187 萬
    元，惟實際遭領走7萬元、及被告丙○○犯後猶卸飾責任，
    未具悔意等一切情狀，量處如主文所示之刑，並諭知易科罰
    金之折算標準。扣案之土地銀行北臺中分行帳號00000000
    0000號帳戶存摺1本、印章1個、SONY ERICSSON牌行動電話1
    支（含門號0000000000號SIM卡壹枚），係共犯王羽婕所有
    供與綽號「王董」及丙○○等人犯罪所用之物；另NOKIA牌
    行動電話1支（含門號0000000000號SIM卡1枚）係被告丙○
    ○所有供與綽號「王董」及王羽婕共同犯罪所用之物，均應
    依刑法第38條第1項第2款之規定諭知沒收。
據上論斷，應依刑事訴訟法第299條第1項前段，刑法第28條、第
339條第1項、第47條第1項、第41條第1項前段、第38條第1項第2
款，刑法施行法第1條之1，判決如主文。
本案經檢察官甲○○到庭執行職務。
中    華    民    國    97    年    10    月    2     日
                  刑事第八庭  審判長法  官  林慧英
                                    法  官  戴嘉慧
                                    法  官  簡源希
上為正本係照原本作成。
如不服本判決，應於收受送達後10日內向本院提出上訴書狀（應
敘述具體理由並附繕本）。
上訴書狀如未敘述理由，應於上訴期間屆滿後20日內補提理由書
於本院。
                                   書記官  黃雅青
中    華    民    國    97    年    10    月    2     日
附錄論罪科刑法條：
刑法第339條第1項
意圖為自己或第三人不法之所有，以詐術使人將本人或第三人之
物交付者，處5年以下有期徒刑、拘役或科或併科1千元以下罰金
。


司法院資訊處製作；財團法人民間司法改革基金會備份。
